臺灣臺南地方法院刑事判決
　　上　訴　人　乙○○
　　即　被　告
右列上訴人因毀損案件，不服本院九十一年度新簡字第三０八號，中華民國九十一年
九月二日第一審簡易判決（九十年度偵字第七八六九號），提起上訴，本院管轄第二
審之合議庭判決如左：
    主  文
上訴駁回。
    事  實
一、乙○○因丙○○將其母劉美心解僱，復積欠薪資新台幣（下同）三萬餘元，催討
    無著，心生不滿，竟於民國（下同）九十年三月三十日二十三時三十分許，與不
    詳姓名成年男子數人，基於共同毀損之犯意聯絡，前往丙○○所經營設台南市○○路○段一五四號藍瓶咖啡店，手持木棍及利用咖啡店內椅子等工具，毀壞店內
    之收銀機、桌椅、煮食用具、電話、玻璃等物品，致不堪使用，足以生損害丙○○。
二、案經丙○○訴由台南市警察局第四分局報請台灣台南地方法院檢察署檢察官偵查
    終結，聲請以簡易判決處刑。
    理  由
一、上訴人即被告乙○○否認右揭毀損犯行，辯稱當天伊沒有去台南市○○路○段一
    五四號藍瓶咖啡店砸店云云。經查：右揭犯罪事實，業據告訴人丙○○分於警訊
    、偵查及本院指訴：上訴人乙○○之母劉美心經伊解僱，積欠工資三萬餘元未給
    ，致上訴人心生不滿，夥同多名不詳姓名男子，持木棍及店內椅子砸店，毀壞店
    內之收銀機、桌椅、煮食用具、電話、玻璃等物品；伊以前不認識乙○○，是因
    為乙○○代他媽媽到店裡拿伊積欠劉美心之薪資才知道其人，上訴人砸店時，伊
    親眼看到等語，指訴綦詳。並有照片二十四張存警卷可參。又證人甲○○證稱：
    上訴人乙○○於九十年三月三十日晚上八、九時許，打電話給伊，要伊到台南市
    ○○路○段藍瓶咖啡店找他，伊當時在安南區，所以告訴乙○○晚一點到。伊於
    同日二十三時三十分到藍瓶咖啡店對面小熊維尼電玩店打電動，乙○○告訴伊說
    他們去砸店，伊才知道藍瓶咖啡店被砸，當時還看到一名綽號「黑仔」在該店門
    口，其他的人就不清楚（見偵卷第四十三頁背面警訊筆錄）；復於本院九十一年
    十一月十八日調查時證稱：於九十一年三月三十日二十三時三十分許，乙○○叫
    伊到蔡美鈴經營的店對面小維尼電玩店等他，乙○○告訴伊蔡美鈴的店被砸等詞
    。證人甲○○係上訴人乙○○之友，應無設詞誣陷上訴人之理。而上訴人乙○○
    當時使用之0000000000號行動電話（申請使用人登記為石南宏），在
    案發時之九十年三月三十日二十三時三十一分四十五秒，顯示有與甲○○使用之
    0000000000號行動電話聯絡，又上訴人乙○○之通聯顯示，從當天二
    十二時二分至二十三時四十九分，上訴人通訊之當時之基地台位置均在台南市○○路○段三五一號二樓，距離事發之台南市○○路○段一五四號地點甚近，此有
    行動電話0000000000號之裝機人資料、通聯紀錄及行動電話0000
    000000號之裝機人資料附卷可稽（見偵卷第二十四頁至二十九頁），亦證
    證人甲○○之證詞可採信。則告訴人丙○○指上訴人砸店情節與證人甲○○證述
    相符，即屬有據。雖上訴人另辯稱：告訴人對砸店之人尚指認其弟翁有仁（另由
    檢察官為不起訴處分）及證人甲○○共同參與有誤，是指訴其犯行容有質疑云云
    。然上訴人所涉毀損犯行之證據已如前述，縱告訴人誤認翁有仁、甲○○亦參與
    砸店，果若屬實，核與上訴人是否涉有犯行無涉，不得援引為上訴人未為毀損之
    證明。是上訴人所辯否認其有毀損之事實，核係飾卸之詞，不足採信。本件罪證
    明確，上訴人犯行堪以認定。
二、核上訴人乙○○所為係犯刑法第三百五十四條毀損罪。上訴人與共同參與之年籍
    不詳之成年男子間，有犯意聯絡及行為之分擔，均為共同正犯。原審以上訴人犯
    行明確，依刑事訴訟法第四百四十九條第一項前段、第四百五十四條第二項，刑
    法第二十八條、第三百五十四條、第四十一條第一項前段，罰金罰鍰提高標準條
    例第一條前段、第二條之規定而判決，並審酌上訴人犯罪目的、動機、手段及犯
    罪後態度等一切情狀，量處上訴人有期徒刑五月，並諭知易科罰金之折算標準。
    認事用法，核無不合，量刑亦屬妥適。上訴人即被告上訴意旨，空言否認犯罪，
    非有理由，應予駁回。
三、又按第二審上訴，被告經合法傳喚，無正當理由不到庭者，得不待其陳述逕行判
    決，刑事訴訟法第四百五十五條之一第三項準用同法第三百七十一條定有明文。
    查上訴人即被告經合法傳喚於審判期日無正當理由不到庭，有本院送達回證附卷
    可稽，揆諸前開說明，爰不待其陳述逕行判決，附此敘明。
據上論斷，應依刑事訴訟法第四百五十五條之一第一項、第三項、第三百六十八條、
第三百七十一條，判決如主文。
本案經檢察官林仲斌到庭執行職務
中      華      民      國      九十一      年    十二    月    十八    日
                                  臺灣臺南地方法院刑事第五庭
        審判長法  官  蘇  清  水
                                          法  官  蔡  直  青
                                          法  官  卓  穎  毓
右正本證明與原本無異。
不得上訴。
                                          書記官  陳  信  良
中      華      民      國      九十一      年    十二    月    十八    日
